臺灣臺北地方法院民事裁定　　　　　　100年度家聲字第236號
聲　請　人　蘇銀海
　　　　　　蘇黃椪
上二人共同
法定代理人　蘇文華
相　對　人　蘇美華
上列當事人間聲請發還擔保金事件，本院裁定如左：
    主  文
本院一百年度存字第三五九號提存事件聲請人蘇銀海所提存之擔
保金新臺幣伍拾玖萬元准予發還。
本院一百年度存字第三六五號提存事件聲請人蘇黃椪所提存之擔
保金新臺幣參拾參萬元准予發還。
    理  由
一、聲請意旨略以：兩造間假扣押事件，經鈞院100年度家全字
    第11號裁定准許假扣押，經聲請人蘇銀行、蘇黃椪分別提存
    新臺幣（下同）59萬元（100年度存字第359號）及33萬元（
    100年度存字第365號），並向臺灣士林地方法院（下稱士林
    地院）就相對人於第三人兆豐國際商業銀行股份有限公司南
    港分公司（下稱兆豐銀行南港分行）存款債權聲請假扣押執
    行，兆豐銀行南港分行以「債務人現無償任何債權存在，無
    從扣押」為由聲明異議，且聲請人並未對相對人其他財產再
    為執行即撤回執行。本件顯無任何損害發生，應符合應供擔
    任原因消滅之情形，為此爰依民事訴訟法第106條前段準用
    104條第1項第1款規定，聲請返還100年度存字第359號提存
    物59萬元及100年度存字第365號提存物33萬元等語。
二、按應供擔保之原因消滅者，法院應依供擔保人之聲請，以裁
    定命返還其提存物或保證書。前開規定，於其他依法令供訴
    訟上之擔保者，準用之。民事訴訟法第104條第1項第1款、
    第106條前段分別定有明文。而所謂應供擔保之原因消滅，
    係指受擔保利益人無損害發生，或假執行之債權人本案全部
    勝訴確定，或已賠償受擔保利益人之損害而言。是於假扣押
    之情形，受擔保利益人若未因假扣押執行而受有損害，即應
    認供擔保之原因已經消滅，法院應依供擔保人之聲請，以裁
    定命返還其提存物或保證書。
三、查，聲請人主張之前揭事實，業經其提出本院99年度監宣字
    第302號民事裁定、100年度家全字第11號民事裁定、提存書
    、民事聲請強制執行狀、士林地院民事執行處通知、聲明異
    議狀、民事撤回執行狀、戶籍謄本等件影本為證，復經本院
    調取本院100年度家全字第11號假扣押事件卷宗、100年度存
    字第359號及365號擔保提存事件卷宗及士林地院100年度司
    執全字第71號假扣押事件卷宗查明屬實，應信為實在。而該
    件假扣押之執行，雖對相對人於第三人兆豐銀行南港分行之
    存款債權予以執行，但兆豐銀行南港分行以相對人對其並無
    債權為由聲明異議而執行無效果，聲請人即撤回該件假扣押
    之執行，並經士林地院民事執行處撤銷前開執行命令。又依
    強制執行法第132條第3項規定，債權人收受假扣假或假處分
    裁定後已逾30日者，不得聲請執行。本件聲請人係於民國10
    0年1月29日收受假扣押裁定，其於撤回上開假扣押執行後，
    依法已不得再聲請假扣押之強制執行，自毋庸再撤銷上開假
    扣押裁定，是本件假扣押程序既已經終結，且在聲請人撤回
    執行前並未扣押到相對人任何財產，應認相對人即受擔保利
    益人並未因本件假扣押之執行而受有損害，聲請人供擔保之
    原因已經消滅。從而，聲請人依民事訴訟法第104條第1項第
    1款規定聲請返還提存物，於法有據，應予准許。
四、依民事訴訟法第104條第1項第1款、第106條，裁定如主文。
中    華    民    國   100    年    4     月    15    日
                        家事法庭  法  官  蔡政哲
右為正本係照原本作成
如對本裁定抗告須於裁定送達後十日內向本院提出抗告狀
中    華    民    國   100    年    4     月    15    日
                                  書記官  孫捷音